【裁判字號】    97,易,80
【裁判日期】    970825
【裁判案由】    竊盜
【裁判全文】
臺灣臺南地方法院刑事判決                97年度易字第80號
公  訴  人  臺灣臺南地方法院檢察署檢察官
被      告  乙○○
                    （現於臺灣臺南監獄臺南分監執行中）
上列被告因竊盜案件，經檢察官提起公訴（97年度偵字第 17308
號），本院判決如下：
    主  文
乙○○竊盜，累犯，處有期徒刑陸月，如易科罰金，以新臺幣壹
仟元折算壹日。
    事  實
一、乙○○前有多次前科，最近一次係於民國96年間因竊盜案件
    ，經本院以96年度簡字第1315號刑事簡易判決判處有期徒刑
    4 月確定，嗣再依中華民國96年罪犯減刑條例減刑為有期徒
    刑2 月確定，於96年9 月24日執行完畢。
二、乙○○基於意圖為自己不法所有之犯意，於96年10月8 日上
    午9 時5 分許，在臺南縣永康市○○○路123 巷5 號「保聖
    殿」內，向該廟之廟公丙○○佯稱欲為其按摩以舒緩其身體
    不適，經丙○○同意後，乙○○乃自其頭頸部開始按摩，後
    按至腰臀部時，利用按摩鬆解丙○○之長褲腰帶，再趁丙○
    ○不注意之際，徒手進入黃某長褲後方口袋內，竊取黃某所
    有現金新臺幣（下同）4,500 元，得手後，乙○○再向丙○
    ○妄稱欲返家拿膏藥，趁隙逃離現場，嗣因乙○○遲遲未返
    回該處，丙○○查覺有異，始知悉所有前開款項已遭乙○○
    竊取。
三、案經丙○○訴由臺南縣警察局永康分局報請臺灣臺南地方法
    院檢察署檢察官偵查起訴。
    理  由
一、程序方面─
  (一)按被告以外之人於審判外之陳述，雖不符刑事訴訟法第 159
    條之1 至第159 條之4 之規定，而經當事人於審判程序同意
    作為證據，法院審酌該言詞陳述或書面陳述作成時之情況，
    認為適當者，亦得為證據。當事人、代理人或辯護人於法院
    調查時知有第159 條第1 項不得為證據之情形，而未於言詞
    辯論終結前聲明異議者，視為有前項之同意，同法第159 條
    之5 第1 、2 項定有明文。立法意旨在於傳聞證據未經當事
    人之反對詰問予以核實，原則上先予排除，惟若當事人已放
    棄反對詰問權，於審判程序中表明同意該等傳聞證據可作為
    證據，基於尊重當事人對傳聞證據之處分權，及證據資料愈
    豐富，愈有助於真實發見之理念，且強化言詞辯論主義，使
    訴訟程序得以順暢進行，上開傳聞證據亦均具有證據能力。
  (二)本件證人即告訴人丙○○於警詢、偵查所為之證述，均為被
    告以外之人於審判外之言詞陳述，其性質屬傳聞證據，然證
    人丙○○於檢察官偵訊時之證述，係以證人身分向檢察官所
    為並經具結後始為陳述，且無不法取證等任何顯有不可信之
    情形，是該等證人在偵查時之證述，依刑事訴訟法第159 條
    之1 第2 項規定，具有證據能力。另前開證人於司法警察調
    查中所為之證述，業經當事人於本院準備程序時，不爭執其
    證據能力並同意作為證據，經本院記明筆錄（參本院97年 2
    月25日準備程序期日筆錄第3 頁即審理卷第24頁），且本院
    審酌上開筆錄作成時，較無人情施壓或干擾，亦無不當取供
    之情形，認為以之作為本案之證據亦屬適當，而認前開供述
    筆錄亦具有證據能力。
二、認定犯罪事實所憑證據及理由─
  (一)訊據被告乙○○固坦承於事實欄所載前開時間，路過臺南縣
    永康市○○○路123 巷5 號「保聖殿」一情（參本院97年 2
    月25日準備程序期日筆錄第2 頁即審理卷第23頁及97年8 月
    11日審判期日筆錄第7 頁至第8 頁即審理卷第53頁至第54頁
    ），惟否認有何竊盜犯行，辯稱：伊僅路過該廟，並於該廟
    附近小解而已，未曾見過該廟之廟公丙○○等語。
  (二)本院查─
  1.被告確於96年10月8 日上午9 時5 分許，進入臺南縣永康市
    ○○○路123 巷5 號「保聖殿」內，向該廟廟公丙○○佯稱
    欲為其按摩，經獲丙○○同意後，利用按摩之機，徒手伸入
    黃某長褲後方口袋，竊取黃某置於該袋內之現金4,500 元等
    節，迭據證人即告訴人丙○○於警、偵訊指訴明確（參警卷
    第9 頁至第15頁，偵查卷第8 頁至第9 頁），再證人丙○○
    於本院審理中經到庭具結後，仍堅稱前詞不移（參本院97年
    8 月11日審判期日筆錄第3 頁至第7 頁即審理卷第49頁至第
    53頁）。再查，證人丙○○與被告間於本案發生前，未曾謀
    面，遑論有任何仇怨可言一情，亦據該證人證述明確（參前
    開筆錄），據此，本院認證人當無設詞誣陷被告之可能。此
    外，復有卷附監視器錄影機翻拍照片14幀可憑（參警卷第18
    頁至第23頁），而依該照片顯示，被告確於前開時、地，騎
    乘機車經過該廟前，足見證人丙○○所指稱被告確為竊盜行
    為一節，當可採信。
  2.綜上所述，被告前開辯解並非可採，被告竊盜犯行，事證明
    確，可以認定，應依法論科。
三、論罪科刑之理由─
  (一)核被告乙○○所為，係犯刑法第320 條第1 項竊盜罪。
  (二)被告有事實欄所載之科刑執行紀錄，有臺灣高等法院被告前
    案紀錄表在卷可查，其於執行完畢後5 年內故意再犯本件有
    期徒刑以上之罪，為累犯，應依刑法第47條第1 項規定加重
    其刑。
  (三)本院審酌被告不思以正當方式謀取財物，再度竊取他人物品
    之，冀得不法之財物，行為已屬不該，且犯後否認犯行，態
    度不佳等一切情狀，量處如主文所示之刑，並審酌被告業工
    、學歷為國小畢業、經濟狀況勉持等情（參警卷第1 頁所示
    被告教育程度、家庭經濟狀況及職業欄之記載），認其易科
    罰金之折算標準以新臺幣1,000 元折算1 日為適當。
四、適用之法律─
  (一)刑事訴訟法第299 條第1 項前段、第284 條之1。
  (二)刑法第320 條第1 項、第47條第1 項、第41條第1 項前段。
  (三)刑法施行法第1 條之1 第1 項、第2 項前段。
本案經檢察官甲○○到庭執行職務。
中    華    民    國    97    年    8     月    25    日
                      刑事第十三庭  法  官  張維君
以上正本證明與原本無異。
如不服本判決應於收受本判決後10日內向本院提出上訴書狀，並
應敘述具體理由。如未敘述上訴理由者，應於上訴期間屆滿後20
日內向本院補提理由書狀（均須按他造當事人之人數附繕本）「
切勿逕送上級法院」。
                                    書記官  黃傳鈞
中    華    民    國    97    年    8     月    26    日
本判決論罪科刑法條：
刑法第320條第1項：
意圖為自己或第三人不法之所有，而竊取他人之動產者，為竊盜
罪，處 5 年以下有期徒刑、拘役或 5 百元以下罰金。


司法院資訊處製作；財團法人民間司法改革基金會備份。
